【裁判字號】    98,審小上,106
【裁判日期】    981006
【裁判案由】    給付管理費
【裁判全文】
臺灣臺北地方法院民事裁定           98年度審小上字第106號
上  訴  人  乙○○
被上訴人    香格里拉公寓大廈管理委員會
法定代理人  甲○
上列當事人間請求給付管理費事件，上訴人對於民國98年6 月12
日本院臺北簡易庭所為97年度北小字第4344號第一審判決提起上
訴，本院裁定如下：
    主  文
上訴駁回。
第二審訴訟費用新臺幣壹仟伍佰元由上訴人負擔。
    理  由
一、按對於小額程序第一審裁判之上訴或抗告，非以其違背法令
    為理由，不得為之；上訴狀內應記載上訴理由，表明下列各
    款事項：一、原判決所違背之法令及其具體內容。二、依訴
    訟資料可認為原判決有違背法令之具體事實，民事訴訟法第
    436 條之24第2 項、第436 條之25定有明文。又依同法第43
    6 條之32第2 項準用第468 條、第469 條規定，判決不適用
    法規或適用不當者，為違背法令，其中判決有同法第469 條
    第1 款至第5 款情形之一者，為當然違背法令。是當事人於
    小額訴訟程序提起上訴，如依民事訴訟法第468 條規定，以
    第一審判決有不適用法規或適用法規不當為理由時，其上訴
    狀或理由書應有具體之指摘，並揭示該法規之條項或其內容
    。若係成文法以外之法則，應揭示該法則之旨趣。倘為司法
    院解釋、或最高法院之判例，則應揭示該判解之字號或其內
    容。如以民事訴訟法第469 條第1 款至第5 款情形為理由時
    ，其上訴狀或理由書，應揭示合於該條款之事實。故對於小
    額程序之第一審裁判提起上訴時，如上訴論旨並未具體指出
    原審認定事實有如何違反法令情事，更未具體指明其所違反
    法令之條項或其內容，不得謂已合法表明上訴理由，其上訴
    自難認為合法，而屬上訴不合程式，第二審法院應依同法第
    436 條之32第2 項準用同法第444 條第1 項以裁定駁回之。
二、本件上訴人對於小額程序之第一審判決提起上訴，核其上訴
    意旨略以：被上訴人於民國97年12月20日召開97年度區分所
    有權人大會，社區住戶158 戶僅18人出席，其中由訴外人陳
    金龍代理4 戶，惟依被上訴人事後所發記錄，議程中並無選
    舉，亦無選票，僅於會議結論第4 項宣布票選主委得票98張
    ，原審法院不查，僅援引97年度北小字第212 號、97年度小
    上字第85號、97年度北小字第2617號判決，率認甲○為合法
    主任委員，甲○曾於臺灣士林地方法院97年度士小調字第17
    5 號民事事件自承其未經合法選舉選出，並撤回該訴訟，原
    審未探究真相，顯然違背法令。又公寓大廈管理條例第29條
    第3 項明定主任委員連選僅得連任1 次，係屬強制規定，被
    上訴人之法定代理人已成萬年主任委員，致生諸多弊端，原
    審法院竟不查明，顯不合法云云。
三、經查，本件上訴人對於小額程序之第一審判決提起上訴，並
    未具體指出原判決所違背之法令及其具體內容，暨依訴訟資
    料可認為原判決有違背法令之具體事實，揆諸前揭說明，自
    不得謂已合法表明上訴理由，其上訴不合程式，顯難認為合
    法，自應由二審法院以裁定駁回之。
四、據上論結，本件上訴為不合法，依民事訴訟法第436 條之32
    第1 項、第2 項、第444 條第1 項前段、第436 條之19 第1
    項、第95條、第78條，裁定如主文。
中    華    民    國    98    年    10    月    6     日
              民事第六庭  審判長  法  官  朱漢寶
                                  法  官  黃柄縉
                                  法  官  劉又菁
以上正本係照原本作成。
本件不得抗告。
中    華    民    國    98    年    10    月    6     日
                                  書記官  潘惠梅


司法院資訊處製作；財團法人民間司法改革基金會備份。
